# 求助，关于汇兑损益

提问人：angleyuyu 时间：2013-07-11 02:40:46
实务中碰到这么一个问题，企业去年是每月末确认汇兑损益，不过今年有 2 月份忘了确认了，直接用3.31的汇率和1.31的汇率确认三月份和二月份的汇兑损益，这样是否会产生差异？

回答人：chenyiwei
主要差异可能体现在 2 、 3 月份利润表项目之间存在重分类错报（尤其是汇兑损益和其他项目之间）。请给予重要性原则考虑能否接受这样处理，而不再建议进一步调整。